Images des répertoires du notaire Louis Lucien Nolleval pour l'étude IX
Archives nationales de France
Images des répertoires du notaire Louis Lucien Nolleval pour l'étude IX
12 juin 1827 - 25 septembre 1833
MC/RE/IX/19 - MC/RE/IX/20
Etude IX; Nolleval, Louis-Lucien
2 registres
Archives nationales de France
Minutes et répertoires: la loi 2008-696 du 15 juillet 2008 relative aux archives a fixé à 75 ans à compter de la date de l'acte, ou à 25 ans à compter de la date du décès de l'intéressé si ce délai est plus bref, le délai de communication des minutes et répertoires des notaires; ce délai est porté à 100 ans à compter de la date de l'acte si le document se rapporte à un mineur (code du Patrimoine, articles L213-2, 4e d et 5e).
Autres documents de l'étude (dossiers de clients, comptabilité...): s'agissant d'archives privées, ces documents sont communicables selon les modalités fixées par le déposant ou le donateur.
Certains documents ne sont pas accessibles sous leur forme originale en raison de leur mauvais état de conservation.
Registres entrés aux Archives nationales en 1931.
Images des répertoires de l’étude IX
Archives de l'étude IX
répertoire d'officier public ministériel
- Répertoire chronologique pour la période du 12 juin 1827 au 5 janvier 1831, 12 juin 1827 - 5 janvier 1831; MC/RE/IX/19; Ce répertoire comporte 205 feuillets et fait partie d' un registre de 341 feuillets de papier manuscrits, hauteur 35 x largeur 25 cm composé de 4 cahiers foliotés par le notaire. Le registre est en mauvais état.
  Le registre contient aussi le répertoire du notaire Jean Bertrand pour la période du 16 juin 1825 au 11 juin 1827.
  Le répertoire contient les informations suivantes: 1. le n° de l'acte dans l'année; 2. date du jour; 3. nature de l'acte passé en brevet; 4. nature de l'acte passé en minute; 5. nom, prénom, domicile des parties, indication sur la situation et les prix des biens; 6. date d'enregistrement de l'acte; 7. droits d'enregistrement.
  Attention: seuls les actes passés en minute sont conservés; les actes mentionnés dans le répertoire comme passés en simple brevet (colonne 3) ne sont pas conservés par les notaires et ne sont donc pas versés au Minutier (ils sont remis aux clients).
  répertoire
  - Liste chronologique des actes pour la période du 12 juin au 31 décembre 1827, 12 juin - 31 décembre 1827; 136 r°-162 r°
  - Liste chronologique des actes pour la période du 1er janvier au 31 décembre 1828, 1er janvier - 31 décembre 1828; 162 r°-224 v°
  - Liste chronologique des actes pour la période du 2 janvier au 31 décembre 1829, 2 janvier - 31 décembre 1829; 224 v°-285 v°
  - Liste chronologique des actes pour la période du 2 janvier au 31 décembre 1830, 2 janvier - 31 décembre 1830; 285 v°-340 r°
  - Liste chronologique des actes pour la période du 3 au 5 janvier 1831, 3 janvier - 5 janvier 1831; 340 r°-340 v°
- Répertoire chronologique pour la période du 6 janvier 1831 au 25 septembre 1833, 6 janvier 1831 - 25 septembre 1833; MC/RE/IX/20; Ce répertoire comprend 125 feuillets et fait partie d' un registre de 299 feuillets de papier manuscrits, hauteur 34,5 x largeur 24 cm composé de 2 cahiers foliotés par le notaire. Le registre est en bon état.
  Le registre contient aussi le répertoire du notaire Hippolyte Lejeune pour la période du 26 septembre 1833 au 6 mars 1837.
  - Liste chronologique des actes pour la période du 6 janvier au 31 décembre 1831, 6 janvier - 31 décembre 1831; 1 r°-53 r°
  - Liste chronologique des actes pour la période du 2 janvier au 31 décembre 1832, 2 janvier - 31 décembre 1832; 53 r°-100 r°
  - Liste chronologique des actes pour la période du 2 janvier au 25 septembre 1833, 2 janvier - 25 septembre 1833; 100 r°-125 r°